臺灣彰化地方法院刑事協商判決
110年度金訴字第2號
公  訴  人  臺灣彰化地方檢察署檢察官 
被      告  林銘樺



選任辯護人  張慶宗律師
            彭佳元律師
被      告  陳富豪


選任辯護人  鄭晃奇律師
被      告  張馨心


                    居彰化縣○○市○○里○○巷00號（送達地址）
選任辯護人  何孟育律師
上列被告因違反洗錢防制法案件，經檢察官提起公訴（109年度
偵字第5578、5579號），因被告自白犯罪，本院合議庭裁定由受
命法官獨任依簡式審判程序審理後，檢察官聲請改依協商程序而
為判決，本院認為適當，判決如下：
    主    文
林銘樺幫助犯洗錢防制法第14條第1項之洗錢罪，處有期徒刑參
月，併科罰金新臺幣貳萬元，罰金如易服勞役，以新臺幣壹仟元
折算壹日，緩刑貳年。
陳富豪幫助犯洗錢防制法第14條第1項之洗錢罪，處有期徒刑參
月，併科罰金新臺幣貳萬元，罰金如易服勞役，以新臺幣壹仟元
折算壹日，緩刑貳年。未扣案犯罪所得新臺幣壹萬貳仟元，沒收
之，於全部或一部不能沒收或不宜執行沒收時，追徵其價額。
張馨心犯洗錢防制法第14條第1項之洗錢罪，處有期徒刑參月，
併科罰金新臺幣參萬元，罰金如易服勞役，以新臺幣壹仟元折算
壹日，緩刑貳年。未扣案犯罪所得新臺幣玖仟元，沒收之，於全
部或一部不能沒收或不宜執行沒收時，追徵其價額。
    犯罪事實及理由
一、本案犯罪事實及證據，均引用檢察官起訴書之記載（如附件
    ）；證據部分補充：被告林銘樺、陳富豪、張馨心於本院審
    理中之自白。
二、核被告林銘樺、陳富豪所為，均係犯刑法第30條第1項前段
    及洗錢防制法第14條第1項之幫助洗錢罪。被告張馨心係犯
    洗錢防制法第14條第1項之洗錢罪。
三、被告陳富豪及張馨心分別因上揭犯行獲得新臺幣（下同）1
    萬2000元及9000元之犯罪所得，均未扣案，應依刑法第38條
    之1第1項前段、第3項規定宣告沒收，並諭知如全部或一部
    不能沒收或不宜執行沒收時，追徵其價額。
四、本件經檢察官與被告於審判外達成協商，內容如主文所示，
    並無刑事訴訟法第455條之4第1項所列情形之一，因檢察官
    聲請改依協商程序而為判決，爰不經言詞辯論，於協商合意
    範圍內為協商判決。
五、應適用之法條：
  ㈠刑事訴訟法第455條之2第1項、第455條之4第2項、第455條之
    8、第454第1項。
  ㈡洗錢防制法第14條第1項。
  ㈢刑法第11條前段、第30條第1項前段、第74條第1項第1款、第
    38條之1第1項前段、第3項。
六、本判決不得上訴。但有刑事訴訟法第455條之4第1項第1款、
    第2款、第4款、第6款、第7款所定情形之一，或違反同條第
    2項之規定者，不在此限。惟應於判決送達之日起20日內，
    以書狀敘明理由，並附繕本（影本），向本院提出上訴。
本案經檢察官何昇昀偵查起訴，檢察官吳宗穎到庭執行職務。
中　　華　　民　　國　　110 　年　　7 　　月　　30　　日
                 刑事第八庭   法  官  梁義順
以上正本證明與原本無異。 
如不服本判決，且符合前述得上訴之特別規定，得自收受判決送
達之日起20日內本院提出上訴書狀，並應敘述具體理由。其未敘
述上訴理由者，應於上訴期間屆滿後20日內向本院補提理由書
(均須按他造當事人之人數附繕本)「切勿逕送上級法院」。
告訴人或被害人對於判決如有不服具備理由請求檢察官上訴者，
其上訴期間之計算係以檢察官收受判決正本之日期為準。
中　　華　　民　　國　　110 　年　　7 　　月　　30　　日
                              書記官  施惠卿
附錄本案論罪科刑法條全文：
刑法第30條
幫助他人實行犯罪行為者，為幫助犯。雖他人不知幫助之情者，
亦同。
幫助犯之處罰，得按正犯之刑減輕之。
洗錢防制法第2條
本法所稱洗錢，指下列行為：
一、意圖掩飾或隱匿特定犯罪所得來源，或使他人逃避刑事追訴
    ，而移轉或變更特定犯罪所得。
二、掩飾或隱匿特定犯罪所得之本質、來源、去向、所在、所有
    權、處分權或其他權益者。
三、收受、持有或使用他人之特定犯罪所得。
洗錢防制法第14條第1項
有第二條各款所列洗錢行為者，處7年以下有期徒刑，併科新臺
幣500萬元以下罰金。
附件：
臺灣彰化地方檢察署檢察官起訴書
                                     109年度偵字第5578號
109年度偵字第5579號
　　被　　　告　林銘樺　男　39歲（民國00年0月00日生）
　　　　　　　　　　　　住彰化縣○○市○○○路000巷00號
　　　　　　　　　　　　國民身分證統一編號：Z000000000號
　　　　　    　陳富豪　男　46歲（民國00年00月00日生）
　　　　　　　　　　　　住彰化縣○○市○○○街000號
　　　　　　　　　　　　國民身分證統一編號：Z000000000號
　　　　　　　　張馨心　女　43歲（民國00年0月0日生）
　　　　　　　　　　　　住彰化縣○○市○○路0號
　　　　　　　　　　　　居臺中市○區○○路000號7樓
　　　　　　　　　　　　國民身分證統一編號：Z000000000號
上列被告等因賭博等案件，業經偵查終結，認應該提起公訴，茲
將犯罪事實及證據並所犯法條分敘如下：
　　　　犯罪事實
一、林銘樺及陳富豪能預見提供帳戶予不相識之人使用，可能幫
    助不詳之人以該帳戶作為收取賭博款項及隱匿賭博所得之財
    物，致使警方追查無門，又其等對於提供帳戶雖無引發他人
    萌生犯罪之確信，但仍不顧他人所可能遭害之危險，竟基於
    縱有人持以犯罪亦不違反其本意之洗錢及幫助賭博之不確定故
    意之犯意聯絡，於民國107年6月21日前之某時許，在彰化縣
    彰南路某處，由陳富豪以新臺幣（下同）1萬2000元為代價
    ，將其所有之國泰世華銀行帳號0000000000000號帳戶之存
    摺、提款卡、密碼，透過林銘樺販售與真實姓名年籍不詳綽
    號「阿牛」之人。嗣「阿牛」及九州娛樂城之賭博網站成員
    基於聚眾賭博、供給賭博場所及賭博之犯意聯絡，持上揭帳
    戶供不特定多數人得以所有之裝置設備連接網際網路輸入帳
    號、密碼登入該網站，並事先匯款至該網站指定之陳富豪上
    開帳戶內儲值之點數下注。其賭博方式係由賭客自行選擇各
    類運動賽事或百家樂等賭博項目，依各該賭博項目如百家樂
    、六合彩、棒球或足球等運動比賽為標的，並以網站訂定之
    規則、賠率及比賽結果決定輸贏。凡押中者，即可取得依網
    站預設賠率計算之賭金，由網站經營者匯款至賭客指定帳戶
    ，若未押中，賭金即歸該網站所得，賭金定期結算後，再由
    賭客匯入陳富豪上開帳戶內。嗣賭客黃琪岳因上網連線至九
    州娛樂成網站賭博，而於107年6月23日上午12時16分許，以
    不知情之王麗雯渣打銀行網路銀行帳戶匯款賭資5萬元至陳
    富豪上揭帳戶；賭客周建旭因上網連線至九州娛樂成網站賭
    博，而於107年6月23日上午12時25分許，匯款賭資470元至
    陳富豪上揭帳戶。另張馨心基於洗錢及幫助賭博之故意，依
    真實姓名年籍不詳綽號「小賴」之賭博網站成員指示，於附
    表所示時、地，將款項自陳富豪上開帳戶領出，並將所提領
    之賭博款項交付與「小賴」，張馨心因此獲得9000元報酬。
    經警調查另案黃琪岳等涉嫌洗錢等案件時，循線查悉上情。
二、案經臺北市政府警察局松山分局報告臺灣臺北地方檢察署檢
    察官陳請臺灣高等檢察署檢察長核轉本署偵辦。
　　　　證據並所犯法條
一、證據清單及待證事實
編號 證據名稱 待證事實 1 被告林銘樺於警詢及偵訊時之供述 坦承其將被告陳富豪所有之上揭帳戶賣與「阿牛」，並將所得價金1萬2000元交付予被告陳富豪之客觀事實。 2 被告陳富豪於警詢及偵訊時之自白 坦承犯罪事實欄所載販售上揭帳戶供賭博之用之事實。 3 被告張馨心於警詢及偵訊時之供述 坦承犯罪事實欄及附表所記載時、地，自被告陳富豪上揭帳戶提領款項之客觀事實。 4 證人即另案被告黃琪岳於警詢及偵訊時之陳述 證明被告陳富豪上揭帳戶係供賭博網站「九州娛樂城」充作賭博資金匯款帳戶使用之事實。 5 證人周建旭於警詢時之陳述 證明上揭時、地匯款至被告陳富豪上揭帳戶，係為了下注世足賽賭博，而在九州娛樂城網站儲值之賭資之事實。 6 被告張馨心提款影像畫面翻拍照片及被告陳富豪所有上開帳戶交易明細。 證明被告陳富豪所有之上揭帳戶供供賭博網站「九州娛樂城」充作賭博資金匯款帳戶使用、被告張馨心於附表所示時、地自被告陳富豪上揭帳戶提款之事實。 
二、按刑法上之幫助犯，係對於犯罪與正犯有共同之認識，而以
    幫助之意思，對於正犯資以助力，而未參與實施犯罪之行為
    者而言（最高法院75年度台上字第1509號、88年度台上字第
    1270號判決意旨參照）；是以如未參與實施犯罪構成要件之
    行為，且係出於幫助之意思提供助力，即屬幫助犯，而非共
    同正犯。經查，被告林銘樺、陳富豪雖將其等上開帳戶存摺
    、提款卡及卡片密碼提供予真實姓名、年籍不詳之詐欺集團
    成員，作為賭博網站匯款之工具，被告張馨心提領賭博網站
    之犯罪所得即賭資，然其等均未參與賭博構成要件行為，且
    無證據足資證明被告3人係以正犯而非以幫助犯之犯意參與
    犯罪，參前說明，應認被告3人均係基於幫助賭博之犯意，
    而未參與賭博之構成要件行為。是核被告林銘樺、陳富豪及
    張馨心所為，均係犯刑法第30條第1項前段、第268條前段及
    後段之幫助意圖營利供給賭博場所及聚眾賭博與違反洗錢防
    制法第2條第2款、第3條第2款規定，而犯第14條第1項之洗
    錢罪嫌。又被告3人以一幫助行為幫助「九州娛樂城」網站
    經營者意圖營利供給賭博場所及意圖營利聚眾賭博，同時觸
    犯幫助意圖營利供給賭博場所及幫助意圖營利聚眾賭博罪，
    為想像競合犯，請依刑法第55條規定，從情節較重之幫助意
    圖營利聚眾賭博罪處斷。被告3人以一行為觸犯幫助意圖營
    利聚眾賭博及洗錢2罪名，為想像競合犯，依刑法第55條之
    規定，請從一重之洗錢防制法第14條第1項處斷。被告林銘
    樺及被告陳富豪就上揭行為間，有犯意聯絡及行為分擔，請
    論以共同正犯。又被告陳富豪及張馨心分別因上揭行為所獲
    得之1萬2000元及9000元犯罪所得，既未扣案亦查無過苛調
    節之情形，請依刑法第38條之1第1項前段、第3項規定宣告
    沒收，如全部或一部不能沒收或不宜執行沒收時，追徵其價
    額。
三、依刑事訴訟法第251條第1項提起公訴。
　  此　致
臺灣彰化地方法院
中　　華　　民　　國　 109　　年　　12　　月　　1 　　日
    　　　　　　　　　　　　　檢　察　官  何昇昀
本件正本證明與原本無異
中　　華　　民　　國　 109　　年　　12　　月　　17　　日
                              書  記  官  楊佳欣
附表
編號 領款時間 領款地點 領款帳戶 領款金額（新臺幣） 1 107年6月24日下午4時18分許至21分止 臺中市○○區○○路0段000號臺中文心路郵局 陳富豪上開國泰世華銀行帳戶 8萬元（領取2萬元4次，共計8萬元）